臺灣臺中地方法院刑事判決　　　　　　　95年度訴字第3646號
公　訴　人　臺灣臺中地方法院檢察署檢察官
被　　　告　丙○○
上列被告因偽造文書等案件，經檢察官提起公訴（九十五年度偵
字第一三三六五號），被告於準備程序中就被訴事實為有罪之陳
述，經告以簡式審判之旨，並聽取意見後，本院合議庭裁定由受
命法官獨任進行簡式審判程序，判決如下：
    主    文
丙○○連續行使偽造私文書，足以生損害於他人，處有期徒刑肆
月，如易科罰金，以佰元折算壹日，玉山商業銀行股份有限公
司之中友百貨卡專用申請書「正卡申請人正楷親筆簽名」欄偽造
之「丁○○」署押壹枚、卡號0000000000000000信用卡背面偽造
之「丁○○」署押壹枚及如附表一所示簽帳單上偽造之「丁○○
」署押壹枚，均沒收；又連續行使偽造私文書，足以生損害於他
人，處有期徒刑肆月，如易科罰金，以佰元折算壹日，玉山商
業銀行股份有限公司之中友晉升尊榮新年金優惠申請書「正卡申
請人」欄偽造之「乙○○」署押壹枚、卡號0000000000000000信
用卡背面偽造之「乙○○」署押壹枚、如附表三編號一至四所示
簽帳單上偽造之「乙○○」署押各壹枚及如附表三編號五所示簽
帳單上偽造之「乙○○」署押共貳枚，均沒收。應執行有期徒刑
陸月，如易科罰金，以佰元折算壹日，緩刑貳年，玉山商業銀
行股份有限公司之中友百貨卡專用申請書「正卡申請人正楷親筆
簽名」欄偽造之「丁○○」署押壹枚、卡號0000000000000000信
用卡背面偽造之「丁○○」署押壹枚、如附表一所示簽帳單上偽
造之「丁○○」署押壹枚、玉山商業銀行股份有限公司之中友晉
升尊榮新年金優惠申請書「正卡申請人」欄上偽造之「乙○○」
署押壹枚、卡號0000000000000000信用卡背面偽造之「乙○○」
署押壹枚、如附表三編號一至四所示簽帳單上偽造之「乙○○」
署押各壹枚及如附表三編號五所示簽帳單上偽造之「乙○○」署
押共貳枚，均沒收。
    犯罪事實
一、緣丙○○與丁○○係父子，丙○○於民國九十一年十月間，
    因一時財務困難，未經丁○○同意，擅自竊取丁○○放置在
    臺中縣太平市○○路○段二九號抽屜內之國民身分證（親屬
    間竊盜未據告訴），持以複印後，竟基於行使偽造私文書及
    意圖為自己不法所有之概括犯意，於九十一年十月十一日冒
    用丁○○名義，在玉山商業銀行股份有限公司（下稱玉山銀
    行）之中友百貨卡專用申請書上，填寫丁○○之基本資料，
    並在該申請書「正卡申請人正楷親筆簽名」欄，偽造「丁○○」之署押一枚，偽造完成表彰係由丁○○申辦玉山銀行所
    發行信用卡之意旨，性質上屬於私文書之申請書，再向玉山
    銀行辦理申請手續而行使之，致使玉山銀行誤信係丁○○本
    人有意申辦，陷於錯誤，而核發卡號0000000000000000之信
    用卡一張，足以生損害於玉山銀行對於信用卡核發及刷卡、
    預借現金帳務管理之正確性及丁○○。嗣玉山銀行依前開申
    請書所載之地址寄發上開信用卡由丙○○領取收執，丙○○
    即承上開行使偽造私文書及詐欺取財之概括犯意，於上開信
    用卡背面偽造「丁○○」之署押一枚，並於附表一所示之消
    費日期，持用上開信用卡刷卡購物，使倚天資訊股份有限公
    司之成年店員因誤以為係丁○○消費，遂刷卡消費金額新臺
    幣（下同）三千一百六十八元，而財團法人聯合信用卡處理
    中心於接獲該筆刷卡消費信息後，亦誤以為係丁○○親自持
    卡消費，透過該商家之刷卡處理機，列印簽帳單，丙○○即
    在該簽帳單之「持卡人簽名」欄上，偽造「丁○○」之署押
    一枚，而偽造完成表彰係由丁○○刷卡購買，性質上屬於私
    文書之簽帳單，丙○○再將偽造之簽帳單交給倚天資訊股份
    有限公司之成年店員，主張確認係以上開刷卡方式支付價款
    之意思，而行使該偽造之簽帳單私文書，該公司之成年店員
    則將丙○○所詐購之財物交付之，足以生損害於倚天資訊股
    份有限公司、玉山銀行、財團法人聯合信用卡處理中心對信
    用卡管理之正確性及丁○○；丙○○又承上開意圖為自己不
    法所有之概括犯意，連續於如附表二所示之時間，持上開玉
    山銀行信用卡，分別在如附表二所示銀行設置之自動付款設
    備ＡＴＭ機臺，輸入該信用卡密碼，以此不正方法，先後預
    借如附表二所示之現金，致使該ＡＴＭ自動付款設備辨識系
    統對真正持卡人之識別陷於錯誤，由該自動付款機預借現金
    予丙○○。
二、丙○○於九十四年二月三日，又因財務困難，未經王元富（
    原名：乙○○）同意，另行基於行使偽造私文書及意圖為自
    己不法所有之概括犯意，冒用王元富名義，在玉山銀行之中
    友晉升尊榮新年金優惠申請書上，填寫王元富之基本資料，
    並在該申請書「正卡申請人」欄，偽造「乙○○」之署押一
    枚，偽造完成表彰係由王元富申辦玉山銀行所發行信用卡之
    意旨，性質上屬於私文書之申請書，再向玉山銀行辦理申請
    手續而行使之，致使玉山銀行誤信係王元富本人有意申辦，
    陷於錯誤，而核發卡號0000000000000000之信用卡一張，足
    以生損害於玉山銀行對於信用卡核發及刷卡、預借現金帳務
    管理之正確性及王元富。嗣玉山銀行依上開申請書所載之地
    址寄發上開信用卡由丙○○領取收執，丙○○即承上開行使
    偽造私文書及詐欺取財之概括犯意，於該信用卡背面偽造「
    乙○○」之署押一枚，並連續於附表三所示之消費日期，持
    用上開信用卡刷卡購物，各該表列商家之成年店員因誤以為
    係王元富消費，遂分別依附表三所示消費金額刷卡，而財團
    法人聯合信用卡處理中心於接獲各筆刷卡消費信息後，亦誤
    以為係王元富親自持卡消費，分別透過各該商家之刷卡處理
    機，列印如附表三編號一至四之簽帳單，及編號五之一式二
    聯簽帳單（第一聯為持卡人存根聯，第二聯為商店存根聯）
    ，丙○○即在附表三編號一至四之簽帳單「持卡人簽名」欄
    上偽造「乙○○」之署押各一枚，及在附表三編號五簽帳單
    第一聯之「顧客簽名」欄上，偽造「乙○○」署押一枚，並
    因複寫作用，在該簽帳單第二聯之「顧客簽名」欄上另偽造
    「丁○○」之署押一枚，而偽造完成表彰係由乙○○刷卡購
    買如附表三所示金額之財物，性質上屬於私文書之簽帳單，
    丙○○再將每筆消費所偽造如附表三編號一至四所示之簽帳
    單，及如附表三編號五偽造之商店存根聯，交給各特約商店
    之成年店員，主張確認係以上開刷卡方式支付價款之意思，
    而連續行使各該偽造之簽帳單私文書，各該商家店員則將丙○○所詐購之財物交付之，足以生損害於如附表三所示特約
    商店、玉山銀行、財團法人聯合信用卡處理中心對信用卡管
    理之正確性及王元富；丙○○又承上開意圖為自己不法所有
    之概括犯意，連續於如附表四所示之時間，持上開玉山銀行
    信用卡，分別在如附表四所示銀行設置之自動付款設備ＡＴ
    Ｍ機臺，輸入該信用卡密碼，以此不正方法，先後預借如附
    表四所示之現金，致使該ＡＴＭ自動付款設備辨識系統對真
    正持卡人之識別陷於錯誤，由該自動付款機預借現金予丙○○。
三、丙○○於持上開二張信用卡刷卡及預借現金後，僅繳納部分
    款項至九十四年十一月間止，嗣即未繳款，經玉山銀行傳簡
    訊催告丁○○繳款，並對王元富寄送聲請民事強制執行通知
    後，玉山銀行、丁○○、王元富始知上情。
四、案經玉山銀行、王元富訴由彰化縣警察局和美分局報請臺灣
    臺中地方法院檢察署檢察官偵查起訴。
    理    由
一、訊據被告丙○○對於上開犯罪事實坦承不諱，核與告訴代理
    人戊○○於警詢時、甲○○於偵查中，及被害人丁○○、告
    訴人王元富分別於警訊時及偵查中指述之情節相符，復有玉
    山銀行之中友百貨卡專用申請書一份、玉山銀行中友百貨卡
    申請書一份、玉山銀行之中友晉升尊榮新年金優惠申請書一
    份、聲請民事強制執行通知一份、切結書二份及玉山銀行信
    用卡事業處九十五年十二月二十九日函附商店存根簽帳單一
    份、卡號0000000000000000信用卡自九十一年十一月間起至
    九十五年八月間止之信用卡消費明細對帳單一份、卡號0000
    000000000000信用卡自九十四年二月間起至九十四年八月間
    止之信用卡對帳單一份存卷可稽，足徵被告自白確與事實相
    符，其冒用被害人丁○○、告訴人王元富名義申辦玉山銀行
    信用卡並持卡消費及預借現金之行為，均事證明確，洵堪認
    定。
二、被告行為後，刑法業於九十四年一月七日修正，於同年二月
    二日公布，並於九十五年七月一日施行。按行為後法律有變
    更者，適用行為時之法律，但行為後之法律有利於行為人者
    ，適用最有利於行為人之法律，修正後即現行刑法第二條第
    一項定有明文。又按比較新舊法，應就罪刑有關之共犯、未
    遂犯、想像競合犯、牽連犯、連續犯、結合犯，以及累犯加
    重、自首減輕暨其他法定加減原因（如身分加減）與加減例
    等一切情形，本於統一性及整體性原則，綜其全部罪刑之結
    果而為比較，此有最高法院九十五年五月二十三日第八次刑
    庭會議決議第一、（四）則可資參照。是：
（一）刑法第三百三十九條第一項之詐欺取財罪、第三百三十九
      條之二第一項之不正利用自動付款設備罪，其罰金刑之法
      定刑原分別為得科或併科一千元以下罰金、得科一萬元以
      下罰金，依修正後刑法施行法增訂第一條之一規定：「（
      第一項）中華民國九十四年一月七日刑法修正施行後，刑
      法分則編所定罰金之貨幣單位為新臺幣。（第二項）九十
      四年一月七日刑法修正時，刑法分則編未修正之條文定有
      罰金者，自九十四年一月七日刑法修正施行後，就其所定
      數額提高為三十倍。但七十二年六月二十六日至九十四年
      一月七日新增或修正之條文，就其所定數額提高為三倍」
      ，及刑法第三十三條第五款修正為：「主刑之種類如下：
      五、罰金：新臺幣一千元以上，以百元計算之」等規定觀
      之，依修正後之法律，刑法第三百三十九條第一項之詐欺
      取財罪、第三百三十九條之二第一項之不正利用自動付款
      設備罪，所得科處之罰金刑最高額均為新臺幣三萬元，最
      低額均為新臺幣一千元。然依被告行為時即修正前刑法第
      三十三條第五款規定之罰金最低額銀元一元計算，前開刑
      法第三百三十九條第一項之罰金刑最高額為銀元一萬元，
      最低額為銀元十元（提高十倍），而前開刑法第三百三十
      九條之二第一項之罰金刑最高額為銀元一萬元，最低額為
      銀元一元，若換算為新臺幣，二罪之罰金最高額雖與新法
      同為新臺幣三萬元，然刑法第三百三十九條第一項之罰金
      刑最低額僅為新臺幣三十元、刑法第三百三十九條之二第
      一項之罰金刑最低額僅為新臺幣三元，因此，比較上述修
      正前、後之刑罰法律，自應以被告行為時即修正前關於科
      處罰金刑之法律較有利於被告。
（二）被告行為後，刑法第五十六條連續犯之規定，於九十四年
      一月七日修正公布刪除，並於九十五年七月一日施行，是
      於新法修正施行後，被告於本案所為多次行使偽造私文書
      、於附表二所為多次詐欺取財、於本案所為多次不正利用
      自動付款設備之犯行，即須分論併罰。則被告之犯行，因
      行為後新法業已刪除連續犯之規定，此刪除雖非犯罪構成
      要件之變更，但顯已影響行為人刑罰之法律效果，自屬法
      律有變更，經比較新、舊法規定，修正後之規定對於被告
      較為不利，依刑法第二條第一項前段之規定，仍應適用較
      有利於被告之行為時法律即舊法論以連續犯。
（三）又被告行為後，刑法第五十五條關於牽連犯之規定，亦於
      九十四年一月七日修正公布刪除，並於九十五年七月一日
      施行，是於新法修正施行後，被告於本案所為之行使偽造
      私文書、詐欺取財、不正利用自動付款設備罪，即須分論
      併罰。則被告之犯行，因行為後新法業已刪除牽連犯之規
      定，此刪除雖非犯罪構成要件之變更，但顯已影響行為人
      刑罰之法律效果，自屬法律有變更，經比較新、舊法規定
      ，修正後之規定對於被告較為不利，依刑法第二條第一項
      前段之規定，仍應適用較有利於被告之行為時法律，即刑
      法第五十五條關於牽連犯之規定，從較重之一罪予以論處
      。
（四）被告行為時，刑法第五十一條原規定：「數罪併罰，分別
      宣告其罪之刑，依左列各款定其應執行者：」，其中第五
      款規定：「宣告多數有期徒刑者，於各刑中之最長期以上
      ，各刑合併之刑期以下，定其刑期。但不得逾二十年。」
      ，修正後刑法第五十一條第五款規定：「宣告多數有期徒
      刑者，於各刑中之最長期以上，各刑合併之刑期以下，定
      其刑期。但不得逾三十年。」。比較結果，修正前之刑法
      較有利於行為人，依刑法第二條第一項前段之規定，仍應
      依修正前刑法定其應執行之刑。
（五）綜合上述各條文修正前、後之比較，揆諸前揭最高法院決
      議及修正後刑法第二條第一項前段、但書規定之「從舊從
      輕」原則，因被告所犯刑法第三百三十九條第一項之詐欺
      取財罪、第三百三十九條之二第一項不正利用自動付款設
      備罪之部分，依修正前刑法第三十三條第五款規定，其法
      定得予科處之罰金刑最低額度較低，且依修正前刑法，被
      告所犯連續行使偽造私文書、詐欺取財、不正利用自動付
      款設備罪得成立連續犯而從一重處斷，又上開三罪尚應成
      立牽連犯而從一重處斷，且數罪併罰之規定亦以修正前刑
      法較有利於被告，綜其全部罪刑之比較，自應一體適用被
      告行為時之法律，即修正前刑法之相關規定予以論處。
三、按文書為表現足以證明法律上權利義務或事實，或足以產生
    法律上權利關係或事實之意思表示。在信用卡背面簽名欄簽
    名，自形式上整體觀察，即足以知悉係表示信用卡之簽名者
    於信用卡有效期間內有權使用該信用卡之辨識與證明，並非
    依習慣或特約表示一定用意之證明，性質上屬私文書（參最
    高法院九十三年度臺上字第三四一九號判決及九十三年度第
    二次刑庭會議決議）。被告冒用被害人丁○○、告訴人王元
    富名義申辦玉山銀行信用卡，並分別於玉山銀行之中友百貨
    卡專用申請書「正卡申請人正楷親筆簽名」欄、所核發之卡
    號0000000000000000信用卡背面各偽造「丁○○」署押一枚
    ，於玉山銀行之中友晉升尊榮新年金優惠申請書「正卡申請
    人」欄、所核發之卡號0000000000000000信用卡背面各偽造
    「乙○○」署押一枚，已使該申請資料具有文字性、有體性
    、持續性、意思性及名義性，而成為刑法上文書之概念，且
    單純自形式上觀察，即足以表示申請書上簽名者即為實際申
    請人，並非依習慣或特約表示一定用意之證明，故性質上均
    屬刑法第二百十條之私文書。又其於刷卡之簽帳單上簽署姓
    名，除表示已收受特約商店所交付之交易標的物或消費標的
    ，並確認該筆消費之憑證，具有表示法律上權利義務關係之
    證明，故簽帳單性質上除與收據相同外，並且係信用卡發卡
    銀行據此向簽帳人收款之憑證，亦應屬私文書無訛。被告分
    別以被害人丁○○、告訴人王元富名義偽造信用卡申請書，
    持向玉山銀行申請信用卡，並於取得信用卡後，在背面分別
    偽簽「丁○○」、「乙○○」之署押，再持以向特約商店刷
    卡消費或在自動付款設備ＡＴＭ機臺預借現金，並於特約商
    店成年店員交付如附表一所示之簽帳單上偽簽「丁○○」署
    押、於附表三所示之簽帳單偽簽「乙○○」署押，復交回成
    年店員而行使之行為，均足以生損害於玉山銀行、附表一、
    三所示之各特約商店及財團法人聯合信用卡中心、被害人丁○○、告訴人王元富無誤。故核被告就犯罪事實欄一、二所
    為，均係犯刑法第二百十六條、第二百十條之行使偽造私文
    書罪、第三百三十九條第一項之詐欺取財罪及第三百三十九
    條之二第一項之不正利用自動付款設備罪。且：
（一）被告各該偽造署押行為，分別係其偽造私文書之階段行為
      ；偽造私文書後持以行使，其偽造私文書之低度行為，應
      為行使偽造私文書之高度行為所吸收，均不另論罪。
（二）被告就犯罪事實欄一，先後多次行使偽造私文書、不正利
      用自動付款設備之犯行，及就犯罪事實欄二，先後多次行
      使偽造私文書、詐欺取財、不正利用自動付款設備之犯行
      ，均時間緊接，犯罪構成要件相同，顯係基於概括犯意反
      覆為之，均為連續犯，應各依修正前刑法第五十六條連續
      犯之規定論以一行使偽造私文書、詐欺取財、不正利用自
      動付款設備罪，並均加重其刑。
（三）被告就犯罪事實欄一所犯連續行使偽造私文書、詐欺取財
      罪及連續不正利用自動付款設備罪三罪間，就犯罪事實欄
      二所犯連續行使偽造私文書、連續詐欺取財罪及連續不正
      利用自動付款設備罪三罪間，均具有方法結果之牽連犯關
      係，各應依修正前刑法第五十五條規定從一重之連續行使
      偽造私文書罪處斷。
（四）再者，被告冒用被害人丁○○名義向玉山銀行申辦信用卡
      使用之時間是九十一年十月十一日，而冒用告訴人王元富
      名義向玉山銀行申請信用卡使用係在九十四年二月三日，
      二行為相距二年三月餘，且被告於本院行準備程序時自承
      ：於九十一年十月十一日以被害人丁○○名義向玉山銀行
      申請信用卡之後，並沒有想要用其他人的名義來冒用信用
      卡，嗣於九十四年二月間玉山銀行寄一張王元富之升等金
      卡的申請書，其想要申請信用卡給自己備用，才會未經得
      王元富同意申辦，至九十四年二月底、三月初，其買賣股
      票交割款出現問題，才會用王元富名義之信用卡去預借現
      金及刷卡等語綦詳，顯見被告冒用被害人丁○○、告訴人
      王元富名義申辦玉山銀行信用卡並使用，尚非基於概括犯
      意為之而有連續犯之裁判上一罪關係，是公訴人認為被告
      就犯罪事實欄一、二之犯行，應依連續犯規定論以一罪云
      云，容有誤會。從而，被告就犯罪事實欄一、二之行為間
      ，犯意各別，應予分論併罰。
（五）爰審酌被告不思以正當途徑賺取所需，竟冒用被害人丁○○、告訴人王元富名義申請玉山銀行信用卡，供己恣意持
      卡消費及借貸，以滿足一己物慾，嚴重破壞人際關係之信
      任，且影響交易秩序，持卡消費及預借現金之款項計達三
      十三萬六千三百九十八元，雖陸續清償，然截至公訴人起
      訴前，仍約有十八萬五千元尚未清償，使被害人丁○○、
      告訴人王元富蒙受信用評價減損及追償之風險，玉山銀行
      蒙受上開損失，行為殊不可取，然審酌被告於本院審理時
      坦承犯行，態度良好，已取得被害人丁○○、告訴人王元
      富之諒解，並與告訴人玉山銀行、王元富調解成立，有本
      院九十五年度中簡調字第三八一號、九十五年度中小調字
      第一九四○號調解程序筆錄各一份存卷足憑等一切情狀，
      分別量處如主文所示之刑。
（六）再被告行為後，刑法第四十一條第一項前段亦有修正，被
      告行為時，依修正前刑法第四十一條第一項前段、罰金罰
      鍰提高標準條例第二條（現已刪除）之規定，有期徒刑、
      拘役易科罰金之折算標準，原以銀元一百元、二百元、三
      百元折算一日，經折算為新臺幣後，應以新臺幣三百元、
      六百元、九百元折算一日，而刑法第四十一條第一項前段
      修正後，則規定為以新臺幣一千元、二千元或三千元折算
      一日，此因屬科刑規範事項之變更，其折算標準為裁判時
      所應諭知，自有就新舊法規定比較之必要，經比較新舊法
      結果，以被告行為時關於易科罰金之規定，較有利於被告
      〔按定易科罰金之折算標準，係屬科刑規範事項，非屬最
      高法院九十五年五月二十三日九十五年第八次刑庭會議決
      議第一、（四）則所定，比較新舊法應就罪刑有關之共犯
      、未遂犯、想像競合犯、牽連犯、連續犯、結合犯，以及
      累犯加重、自首減輕暨其他法定加減原因（如身分加減）
      與加減例等一切情形，綜其全部罪刑之結果而為比較之情
      形，其既非屬法律適用之情形，即無與之綜合比較之適用
      ，附此敘明〕。故本案應依修正前刑法第四十一條第一項
      前段及修正刪除前罰金罰鍰提高標準條例第二條之規定，
      對被告諭知易科罰金之折算標準。又修正前之刑法第五十
      一條第五款規定較有利於被告，已詳如前述，故應依修正
      前之刑法第五十一條第五款規定對被告定其應執行之刑。
（七）被告行為後，刑法第七十四條關於緩刑之規定亦有修正，
      將修正前第七十四條，於修正後移列為第七十四條第一項
      ，並自九十五年七月一日起施行，而依最高法院九十五年
      五月二十三日九十五年第八次刑事庭會議決議第七則：「
      犯罪在新法施行前，新法施行後，緩刑之宣告，應適用新
      法第七十四條之規定。」，是本案關於緩刑即應適用修正
      後刑法第七十四條第一項規定論之。查被告前未曾受有期
      徒刑以上刑之宣告，有臺灣高等法院被告前案紀錄表一份
      存卷可參，其對於所觸犯之刑責，事後坦承犯行表示悔意
      ，並與告訴人玉山銀行、王元富調解成立，且取得被害人
      丁○○、告訴人王元富之諒解，已如前述，足認被告經此
      偵審教訓及刑之宣告，當知所警惕而無再犯之虞，本院綜
      合各情，認對被告所宣告之刑以暫不執行為適當，爰依修
      正後刑法第七十四條第一項第一款規定，併予宣告緩刑二
      年，以啟自新，並觀後效。
（八）被告於九十一年十月十一日冒用被害人丁○○名義，偽造
      玉山銀行之中友百貨卡專用申請書，雖係其因犯罪所得之
      物，但已因持交玉山銀行辦理申請而歸玉山銀行所有，不
      符合刑法第三十八條第一項第三款、第三項之規定，惟因
      上開申請書之「正卡申請人親筆簽名」欄處，有由被告偽
      造之「丁○○」署押一枚，仍應依刑法第二百十九條規定
      ，宣告沒收；又被告於九十四年二月三日冒用被害人王元
      富名義，偽造玉山銀行之中友晉升尊榮新年金優惠申請書
      ，雖係其因犯罪所得之物，但已因持交玉山銀行辦理申請
      而歸玉山銀行所有，不符合刑法第三十八條第一項第三款
      、第三項之規定，惟因上開申請書之「正卡申請人」欄處
      ，有由被告偽造之「乙○○」署押一枚，仍應依刑法第二
      百十九條規定，予以宣告沒收。另被告取得之玉山銀行卡
      號0000000000000000、0000000000000000信用卡各一張，
      雖係其因前揭犯罪取得並供持卡消費及預借現金使用之物
      ，但未據扣案，又非屬違禁物，為免日後執行困難，爰不
      諭知沒收，然其背面分別偽造之「丁○○」、「乙○○」
      署押各一枚，應依刑法第二百十九條規定，宣告沒收。又
      被告於如附表一、附表三所示時、地盜刷之簽帳單，雖均
      係被告因偽造文書犯罪所得之物，但如附表一、附表三編
      號一至四所示簽帳單，及如附表三編號五所示簽帳單之商
      店存根聯，業已持交各該商店或聯合信用卡中心持有，均
      非屬被告所有之物，核與刑法第三十八條第一項第三款、
      第三項之規定不合，又如附表一、附表三之各該簽帳單之
      持卡人存根聯，則均未據扣案，又非屬違禁物，為免日後
      執行困難，亦不予宣告沒收；惟如附表一所示簽帳單上偽
      造之「丁○○」署押一枚，如附表三編號一至四所示簽帳
      單上偽造之「乙○○」署押各一枚，及如附表三編號五所
      示持卡人存根聯、商店存根聯上的顧客簽名欄偽造之「乙○○」署押共二枚，不問屬於犯人與否，均應依刑法第二
      百十九條之規定宣告沒收。
據上論斷，應依刑事訴訟法第二百九十九條第一項前段，刑法第
二條第一項、（修正前）第五十六條、第二百十六條、第二百十
條、第三百三十九條第一項、第三百三十九條之二第一項、（修
正前）第五十五條、（修正前）第三十三條第五款、（修正前）
第五十一條第五款、（修正前）第四十一條第一項前段、第七十
四條第一項、第二百十九條、第七十四條第一項，罰金罰鍰提高
標準條例第一條前段、（修正前）第二項，判決如主文。
本案經檢察官己○○到庭執行職務
中　　華　　民　　國　　96　　年　　1 　　月　　25　　日
                    刑事第九庭    法  官  周瑞芬
上正本證明與原本無異。
如不服本判決，應於送達後十日內向本院提出上訴狀（須附繕
本），上訴於臺灣高等法院臺中分院。
                                  書記官  何俞瑩
中　　華　　民　　國　　96　　年　　1 　　月　　25　　日
附表一：被告冒用被害人丁○○名義申請之玉山銀行信用卡刷卡
        消費明細
┌─┬──────┬───────┬──────┬─────┬────┐
│編│  消費日期  │特約商店名稱  │ 刷卡金額   │簽帳單偽造│偽造署押│
│號│　　　      │　　　　　    │（新臺幣）  │及行使情形│        │
├─┼──────┼───────┼──────┼─────┼────┤
│一│九十三年十一│倚天資訊股份有│三千一百六十│店家列印簽│簽帳單「│
│　│月二十九日  │限公司        │八元        │帳單一紙，│持卡人簽│
│　│　          │　　　        │　        　│由丙○○在│名」欄上│
│　│　　　　　　│              │　　　　　　│該紙簽帳單│之「王志│
│  │            │              │　　　　　　│「持卡人簽│民」偽造│
│  │            │              │            │名」欄上，│署押一枚│
│  │            │              │            │偽造「王志│        │
│  │            │              │            │民」之署押│        │
│  │            │              │            │一枚，再持│        │
│  │            │              │            │交成年店員│        │
│  │            │              │            │行使之（註│        │
│  │            │              │            │：由於此簽│        │
│  │            │              │            │帳單已逾保│        │
│  │            │              │            │存期限而無│        │
│  │            │              │            │法取得，故│        │
│  │            │              │            │以最有利於│        │
│  │            │              │            │被告之事實│        │
│  │            │              │            │，即僅在一│        │
│  │            │              │            │紙簽帳單上│        │
│  │            │              │            │偽造署押一│        │
│  │            │              │            │枚認定之）│        │
└─┴──────┴───────┴──────┴─────┴────┘
附表二：被告冒用被害人丁○○名義申請之玉山銀行信用卡預借
        現金明細
┌──┬──────┬───────────┬───────┐
│編號│ 時      間 │     提  款  機       │金額（新臺幣）│
├──┼──────┼───────────┼───────┤
│ 一 │九十一年十一│臺新國際商業銀行股份有│二萬元        │
│    │月二十五日  │限公司ＡＴＭ          │              │
├──┼──────┼───────────┼───────┤
│ 二 │九十一年十一│臺新國際商業銀行股份有│二萬元        │
│    │月二十五日  │限公司ＡＴＭ          │              │
├──┼──────┼───────────┼───────┤
│ 三 │九十一年十一│臺新國際商業銀行股份有│二萬元        │
│    │月二十九日  │限公司ＡＴＭ          │              │
├──┼──────┼───────────┼───────┤
│ 四 │九十一年十二│臺新國際商業銀行股份有│二萬元        │
│    │月二日      │限公司ＡＴＭ          │              │
├──┼──────┼───────────┼───────┤
│ 五 │九十一年十二│安泰商業銀行股份有限公│一萬元        │
│    │月二日      │司ＡＴＭ              │              │
├──┼──────┼───────────┼───────┤
│ 六 │九十二年一月│臺新國際商業銀行股份有│一萬元        │
│    │十八日      │限公司ＡＴＭ          │              │
├──┼──────┼───────────┼───────┤
│ 七 │九十二年三月│臺新國際商業銀行股份有│五千元        │
│    │二十六日    │限公司ＡＴＭ          │              │
├──┼──────┼───────────┼───────┤
│ 八 │九十二年五月│臺新國際商業銀行股份有│三千元        │
│    │二十二日    │限公司ＡＴＭ          │              │
├──┼──────┼───────────┼───────┤
│ 九 │九十二年九月│安泰國際商業銀行股份有│二萬元        │
│    │二日        │限公司臺中分行ＡＴＭ  │              │
├──┼──────┼───────────┼───────┤
│ 十 │九十三年十一│臺新國際商業銀行股份有│二萬元        │
│    │月三十日    │限公司南屯分行ＡＴＭ  │              │
├──┼──────┼───────────┼───────┤
│十一│九十三年十一│臺新國際商業銀行股份有│二萬元        │
│    │月三十日    │限公司南屯分行ＡＴＭ  │              │
├──┼──────┼───────────┼───────┤
│十二│九十三年十二│臺新國際商業銀行股份有│二萬元        │
│    │月十日      │限公司南屯分行ＡＴＭ  │              │
├──┼──────┼───────────┼───────┤
│十三│九十三年十二│臺新國際商業銀行股份有│二萬元        │
│    │月十日      │限公司南屯分行ＡＴＭ  │              │
├──┼──────┼───────────┼───────┤
│十四│九十三年十二│臺新國際商業銀行股份有│二萬元        │
│    │月十二日    │限公司南屯分行ＡＴＭ  │              │
├──┼──────┼───────────┼───────┤
│十五│九十三年十二│臺新國際商業銀行股份有│一萬元        │
│    │月二十七日  │限公司ＡＴＭ          │              │
└──┴──────┴───────────┴───────┘
附表三：被告冒用告訴人王元富名義申請之玉山銀行信用卡刷卡
        消費明細
┌─┬──────┬───────┬──────┬─────┬────┐
│編│簽帳消費日期│特約商店名稱  │ 刷卡金額   │簽帳單偽造│偽造署押│
│號│            │              │            │及行使情形│        │
├─┼──────┼───────┼──────┼─────┼────┤
│一│九十四年三月│臺灣大哥大股份│一千四百二十│店家列印簽│簽帳單「│
│　│十八日      │有限公司臺中中│一元        │帳單一紙，│持卡人簽│
│　│　          │港店          │　        　│由丙○○在│名」欄上│
│　│　　　　　　│　　　        │　　　　　　│該紙簽帳單│之「王志│
│  │            │              │　　　　　　│「持卡人簽│民」偽造│
│  │            │              │            │名」欄上，│署押一枚│
│  │            │              │            │偽造「王志│        │
│  │            │              │            │民」之署押│        │
│  │            │              │            │一枚，再持│        │
│  │            │              │            │交成年店員│        │
│  │            │              │            │行使之（註│        │
│  │            │              │            │：由於此簽│        │
│  │            │              │            │帳單已逾保│        │
│  │            │              │            │存期限而無│        │
│  │            │              │            │法取得，故│        │
│  │            │              │            │以最有利於│        │
│  │            │              │            │被告之事實│        │
│  │            │              │            │，即僅在一│        │
│  │            │              │            │紙簽帳單上│        │
│  │            │              │            │偽造署押一│        │
│  │            │              │            │枚認定之）│        │
├─┼──────┼───────┼──────┼─────┼────┤
│二│九十四年三月│家樂福--大墩店│一百七十八元│同上      │同上    │
│  │三十一日    │              │　          │　        │　      │
├─┼──────┼───────┼──────┼─────┼────┤
│三│九十四年六月│臺灣大哥大股份│一千九百五十│同上      │同上    │
│  │九日        │有限公司臺中文│八元　      │　        │　      │
│  │            │心店          │            │          │        │
├─┼──────┼───────┼──────┼─────┼────┤
│四│九十四年八月│雅虎國際資訊股│一百零五元  │同上      │同上    │
│  │十一日      │份有限公司    │　          │　        │　      │
├─┼──────┼───────┼──────┼─────┼────┤
│五│九十四年九月│家樂福--大墩店│一千五百六十│一式二聯，│因複寫，│
│  │二十八日    │              │八元        │包括持卡人│所以持卡│
│  │            │              │            │存根聯及商│人存根聯│
│  │            │              │            │店存根聯  │及商店存│
│  │            │              │            │          │根聯各一│
│  │            │              │            │          │枚      │
└─┴──────┴───────┴──────┴─────┴────┘
附表四：被告冒用告訴人王元富名義申請之玉山銀行信用卡預借
        現金明細
┌──┬──────┬───────────┬───────┐
│編號│ 時      間 │     提  款  機       │金額（新臺幣）│
├──┼──────┼───────────┼───────┤
│ 一 │九十四年三月│臺新國際商業銀行股份有│二萬元        │
│    │五日        │限公司南屯分行ＡＴＭ  │              │
├──┼──────┼───────────┼───────┤
│ 二 │九十四年三月│臺新國際商業銀行股份有│二萬元        │
│    │七日        │限公司南屯分行ＡＴＭ  │              │
├──┼──────┼───────────┼───────┤
│ 三 │九十四年三月│臺新國際商業銀行股份有│二萬元        │
│    │七日        │限公司南屯分行ＡＴＭ  │              │
├──┼──────┼───────────┼───────┤
│ 四 │九十四年四月│臺新國際商業銀行股份有│二萬元        │
│    │二十六日    │限公司南屯分行ＡＴＭ  │              │
├──┼──────┼───────────┼───────┤
│ 五 │九十四年六月│臺新國際商業銀行股份有│五千元        │
│    │一日        │限公司ＡＴＭ          │              │
├──┼──────┼───────────┼───────┤
│ 六 │九十四年七月│中國商業銀行股份有限公│五千元        │
│    │月二十二日  │司南臺中分行ＡＴＭ    │              │
└──┴──────┴───────────┴───────┘
附錄本案論罪科刑法條
刑法第二百十六條：
  行使第二百十條至第二百十五條之文書者，依偽造、變造文書
  或登載不實事項或使登載不實事項之規定處斷。
刑法第二百十條：
  偽造、變造私文書，足以生損害於公眾或他人者，處五年以下
  有期徒刑。
刑法第三百三十九條第一項：
  意圖為自己或第三人不法之所有，以詐術使人將本人或第三人
  之物交付者，處五年以下有期徒刑、拘役或科或併科一千元以
  下罰金。
刑法第三百三十九條之二第一項：
  意圖為自己或第三人不法之所有，以不正方法由自動付款設備
  取得他人之物者，處三年以下有期徒刑、拘役或一萬元以下罰
  金。
